【裁判字號】    90,交簡上,82
【裁判日期】    901030
【裁判案由】    公共危險
【裁判全文】
臺灣高雄地方法院刑事判決                          九十年度交簡上字第八二號
    上  訴  人
    即  被  告  乙○○
右列被告因公共危險案件，不服臺灣高雄地方法院高雄簡易庭九十年六月二十九日九
十年度雄交簡字第七０六號第一審判決（起訴案號：九十年度偵字第五０一五號），
提起上訴，本院判決如左：
    主  文
上訴駁回。
乙○○緩刑貳年。
    事  實
一、乙○○於民國九十年二月二十四日凌晨四時許，因與其夫發生口角爭執，心情欠
    佳，即前往高雄縣鳳農果菜市○○路邊攤飲酒，明知其因飲酒之故，其控制力及
    注意力均已達無法安全駕駛車輛之程度，仍於九十年二月二十四日凌晨四時二十
    分許，駕駛動力交通工具車牌號碼ＺＦＤ－九二０號機車，沿高雄市○○路由東
    向西行駛，於行經高雄市○○○路五十五號前時，因飲酒意識不清及欠缺睡眠精
    神不佳之故，撞擊丙○○所駕駛車牌號碼ＹＷ－九四五號營業自小客車；經警據
    報趕赴現場處理，並對乙○○施以酒精測試器檢測其酒精濃度，其酒後呼氣中酒
    精濃度高達每公升一點一七毫克，始查知上情。
二、案經高雄市政府警察局苓雅分局移送臺灣高雄地方法院檢察署檢察官偵查起訴。
    理  由
一、訊據被告乙○○對於右揭飲酒後不能安全駕駛動力交通工具而駕駛情事坦承不諱
    ，而被告飲酒後酒精濃度呼氣高達每公升一點一七毫克之事實，則有酒精測試紀
    錄表在卷可資佐證，按酒精使用後對身體之影響，除對於自主神經系統亢奮與認
    知功能之暫時性缺損外，與駕駛能力有關者，主要為：１、對於移動景物之追蹤
    能力，２、經強光照射後恢復視力之能力，及３、監視四周支柱亦能力；此三種
    能力於夜間駕車時猶為重要，並因許多人飲酒後因無可自覺的生理反應，以致腦
    部功能已缺損而仍不自知故照常開車，此即為許多酒後駕車造成意外事故之主因
    之一；而按行為人飲酒後如其呼氣酒精濃度達於每公升零點二五毫克時，則有輕
    度協調功能降低之輕度中毒症狀，達於每公升零點五毫克時，即有反應較慢、感
    覺減低、影響駕駛之輕到中度之中毒症狀，如達於每公升零點七五毫克時，則會
    有思考改變、個性行為改變之輕到中度中毒症狀，此有行政院國軍退除役官兵輔
    導委員會台北榮民總醫院於八十八年八月五日（八八）北總內字第二六八六八號
    函告周知，且依醫學研究顯示，行為人飲酒後其呼氣中酒精濃度如已達於每公升
    零點四零毫克時，行為表現狀態有多話、感覺障礙，其肇事率為一般未飲酒者之
    六倍，達於零點五五毫克時，行為表現狀態有平衡感與障礙度升高，其肇事率為
    一般未飲酒者之十倍，而達於零點七五毫克時，肇事率更達於一般未飲酒者之二
    十五倍，而被告乙○○測得其呼氣中之酒精濃度為每公升一點一七毫克，已如前
    述，則其肇事率依醫學研究，已達一般人之二十五倍以上，佐以被告於庭訊時，
    已自承因飲酒之故，而有頭暈之現象等語（見本院九十年十月二十四日審判筆錄
    ），復於駕駛動力交通工具之際，竟駕車撞擊丙○○所駕駛車牌號碼ＹＷ－九四
    五號營業自小客車等情以觀，足堪認定被告業因飲酒之故，感覺已產生障礙，且
    思考及個性行為亦均受影響而改變，並足以影響控制與反應能力，應已達於不能
    安全駕駛動力交通工具之程度，其自白應可信為真實；此外，復有「刑法第一百
    八十五條之三案件測試觀察記錄表」、道路交通事故調查報告表、談話紀錄表及
    高雄市政府警察局舉發違反道路交通管理事件通知單各一紙在卷足稽。綜上所述
    ，本件事證明確，被告犯行堪以認定。
二、核上訴人即被告乙○○所為，係犯刑法第一百八十五條之三服用酒類致不能安全
    駕駛動力交通工具而駕駛罪。爰審酌被告於飲酒後酒精濃度高達每公升一點一七
    毫克之程度仍貿然駕車行駛，其犯行對社會公眾往來造成嚴重危害，惟念及其雖
    酒醉駕車，並進而肇事，然犯罪後於警方調查時，配合調查人員接受調查，並坦
    承犯行，態度良好等一切情狀，認原審適用刑法第一百八十五條之三、第四十一
    條第一項、罰金罰鍰提高標準條例第二條之規定，量處有期徒刑四月，並諭知易
    科罰金之折算標準，其認事用法，均無不合，量刑亦屬適當，被告乙○○提起上
    訴，指摘原判決不當，量刑過重，為無理由，應予駁回。復念及上訴人即被告乙
    ○○未曾受有期徒刑以上刑之宣告，有臺灣高等法院被告全國前案紀錄表一份在
    卷可憑，其因一時短於思慮，致觸刑章，且已與被害人丙○○達成和解，賠償被
    害人丙○○因本件車禍所受之損害，有和解書一份在卷可憑，經此次偵、審程序
    及科刑判決後，當知所警惕，信無再犯之虞，本院認原審前開對其宣告之刑，以
    暫不執行為適當，爰併予宣告緩刑二年，以啟自新。
據上論斷，應依刑事訴訟法第四百五十五條之一第一項、第三項、第三百六十八條，
刑法第七十四條第一款，判決如主文。
本案經檢察官甲○○到庭執行職務。
中      華      民      國      九十    年      十      月      三十    日
                                  臺灣高雄地方法院刑事第六庭
                                      審判長法  官    趙家光
                                            法  官    張世賢
                                            法  官    李怡諄
右正本證明與原本無異。
不得上訴。
                                            書記官    林慧君
中    華    民    國      九十      年      十      月      三十      日
附錄本件論罪條文：
中華民國刑法第一百八十五條之三
服用毒品、麻醉藥品、酒類或其他相類之物，不能安全駕駛動力交通工具
而駕駛者，處一年以下有期徒刑、拘役或三萬元以下罰金。
不得上訴


司法院資訊處製作；財團法人民間司法改革基金會備份。
